【裁判字號】    97,訴,1630
【裁判日期】    980430
【裁判案由】    毒品危害防制條例
【裁判全文】
臺灣基隆地方法院刑事判決              97年度訴字第1630號
公  訴  人  臺灣基隆地方法院檢察署檢察官
被      告  甲○○
                    （另案於臺灣基隆監獄執行中）
上列被告因毒品危害防制條例案件，經檢察官提起公訴（97年度
毒偵字第2399、2622號），被告於準備程序進行中就被訴事實為
有罪之陳述，經本院合議庭裁定由受命法官獨任進行簡式審判程
序，判決如下：
    主  文
甲○○施用第一級毒品，累犯，處有期徒刑柒月；又施用第二級
毒品，累犯，處有期徒刑月；又施用第二級毒品，累犯，處有
期徒刑月；又施用第一級毒品，累犯，處有期徒刑柒月；應執
行有期徒刑壹年肆月。
    事   實
一、甲○○前因施用第一級毒品案件，經本院以92年度毒聲字第
    335號裁定令入勒戒處所觀察、勒戒，因認無繼續施用毒品
    之傾向，於民國92年5月7日執行完畢釋放出所，由臺灣基隆
    地方法院檢察署檢察官於92年5月5日以92年度毒偵字第360
    號為不起訴處分確定。另因竊盜案件，經臺灣高等法院以93
    年度上易字第681號判決判處有期徒刑10月確定；又因施用
    第一、二級毒品案件，經臺灣臺南地方法院於94年4月20日
    以94年度訴字第269號判決判處有期徒刑8月、4月，應執行
    有期徒刑11月，提起上訴後，經臺灣高等法院臺南分院以94
    年度上訴字第503號判決駁回上訴而確定，並與前開竊盜部
    分，經臺灣高等法院臺南高分院以94年度聲字第460號裁定
    應執行有期徒刑1年8月確定，於95年8月20日執行完畢（成
    立累犯）。又因施用第一級毒品案件，經本院以96年度訴字
    第173號判處有期徒刑7月，後經本院以96年度聲減字第416
    號裁定減為有期徒刑3月又15日，於96年9月25日執行完畢（
    成立累犯）。猶不思戒除施用毒品惡習，復分別基於施用第
    一級、第二級毒品之犯意，先後分別於：(一)97年8月3日下午
    6時許（起訴書記載為97年8月2日某時許，業據蒞庭檢察官
    更正），在基隆市○○區○○路26巷67號住處內，以針筒注
    射右手手腕內側血管之方式（起訴書記載為以不詳方式，業
    據蒞庭檢察官更正），施用第一級毒品海洛因1次；又於97
    年8月3日下午9時許，在上址住處內，以甲基安非他命、安
    非他命用玻璃球燒烤吸食之方式，施用第二級毒品甲基安非
    他命、安非他命1次（起訴書記載為97年8月4日晚間11時50
    分為警採尿回溯前96小時內之某時許，在不詳地點，以不詳
    方式，施用第二級毒品甲基安非他命，業據蒞庭檢察官更正
    ）。嗣因其係毒品治安人口，為警於97年8月4日晚間11時30
    分許，在基隆市仁愛區○○○路3號前盤查，並經其自願性
    同意到警局採集尿液送驗，結果呈嗎啡陽性反應、安非他命
    陽性反應、甲基安非他命陽性反應，而查悉上情。(二)於97年
    8月7日下午8、9時許，在上址住處，以甲基安非他命、安非
    他命用玻璃球燒烤吸食之方式，施用第二級毒品甲基安非他
    命、安非他命1次（起訴書記載為於於97年8月8日某時許為
    警採尿回溯前96小時內之某時許，在不詳地點，以不詳方式
    ，施用第二級毒品甲基安非他命，業據蒞庭檢察官更正）；
    又於97年8月8日下午6時許，在上址住處內，以針筒注射右
    手手腕內側血管之方式，施用第一級毒品海洛因1次。嗣於
    97年8月8日晚間8時許，在臺北縣五股鄉○○路68號前，為
    警查獲尤永義（另案偵辦）持有第一級毒品海洛因，經尤永
    義帶同警至其所駕駛車牌號碼FE-5746號自用小客車內搜索
    ，發現甲○○於該自小客車內，經其自願性同意採集尿液送
    驗，結果呈嗎啡陽性反應、安非他命陽性反應、甲基安非他
    命陽性反應，而查悉上情。
二、案經基隆市警察局第一分局報告、臺北縣政府警察局蘆洲分
    局報告臺灣板橋地方法院檢察署呈請臺灣高等法院檢察署檢
    察長令轉臺灣基隆地方法院檢察署檢察官偵查起訴。
    理  由
壹、程序事項
    本案被告甲○○所犯者非為死刑、無期徒刑、最輕本刑為3
    年以上有期徒刑之罪或高等法院管轄之第一審案件，其於準
    備程序進行中，先就被訴事實為有罪之陳述，經告知其簡式
    審判程序之旨，並聽取公訴人、被告之意見後，本院業已依
    刑事訴訟法第273條之1第1項規定，裁定由受命法官獨任以
    簡式審判程序進行本案之審理。
貳、實體事項
一、上揭事實業據被告甲○○於本院準備程序及審理時自白，而
    被告為警查獲後先後2次於97年8月4日下午11時50分許、97
    年8月8日下午9時30分許採集尿液檢體，先後送臺灣尖端先
    進生技醫藥股份有限公司、臺灣檢驗科技股份有限公司以酵
    素免疫分析法為初步檢驗，以氣相層析質譜儀為確認檢驗之
    結果，呈嗎啡（海洛因代謝後尿液檢出成份）陽性反應（嗎
    啡檢出濃度約85160ng／ml）、呈安非他命陽性反應（檢出
    安非他命濃度4540ng／ml）、呈甲基安非他命陽性反應（檢
    出甲基安非他命濃度31900ng／ml）（以上為第1次查獲），
    呈嗎啡（海洛因代謝後尿液檢出成份）陽性反應（嗎啡檢出
    濃度242626ng／ml）、呈安非他命陽性反應（檢出安非他命
    濃度3813ng／ml）、呈甲基安非他命陽性反應（檢出甲基安
    非他命濃度20245ng／ml）（以上為第2次查獲），有臺灣尖
    端先進生技醫藥股份有限公司97年8月26日濫用藥物檢驗報
    告、臺灣檢驗科技股份有限公司97年8月27日編號CH／2008
    ／80293號、基隆市警察局第一分局偵辦毒品案件尿液檢體
    對照表、臺北縣政府警察局蘆洲分局偵辦毒品案件尿液代號
    對照表各1份附卷可稽，足見被告於本院準備程序、審理時
    之任意性自白，核與事實相符，堪可採信。再查，被告曾因
    施用第一級毒品案件，經本院以92年度毒聲字第335號裁定
    令入勒戒處所觀察、勒戒，因認無繼續施用毒品之傾向，於
    92年5月7日執行完畢釋放出所，由臺灣基隆地方法院檢察署
    檢察官於92年5月5日以92年度毒偵字第360號為不起訴處分
    確定；又因施用第一、二級毒品案件，經臺灣臺南地方法院
    於94年4月20日以94年度訴字第269號判決判處有期徒刑8月
    、4月，應執行有期徒刑11月，提起上訴後，經臺灣高等法
    院臺南分院以94年度上訴字第503號判決駁回上訴而確定；
    又因施用第一級毒品案件，經本院以96年度訴字第173號判
    處有期徒刑7月，後經本院以96年度聲減字第416號裁定減為
    有期徒刑3月又15日等節；此有卷附不起訴處分書、起訴書
    、臺灣基隆地方法院檢察署刑案資料查註紀錄表、臺灣高等
    法院被告前案紀錄表可按，從而，本案事證明確，被告於上
    開觀察、勒戒執行完畢釋放後5年內再犯施用毒品案件科刑
    後，再犯本件施用第一級毒品、施用第二級毒品之犯行，至
    堪認定，應依法論科。
二、論罪科刑：
  (一)按海洛因、安非他命及甲基安非他命係毒品危害防制條例第
    2條第2項第1、2款所定之第一級毒品、第二級毒品，被告予
    以施用，核其所為，係犯毒品危害防制條例第10條第1項之
    施用第一級毒品罪（2罪）、第10條第2項之施用第二級毒品
    罪（2罪）。其持有第一級毒品海洛因、第二級毒品安非他
    命及甲基安非他命係供施用，其持有第一級毒品、第二級毒
    品之低度行為為施用第一級毒品、施用第二級毒品之高度行
    為所吸收，不另論罪。被告所犯施用第一級毒品罪（2罪）
    、施用第二級毒品罪（2罪）間，犯意各別，行為互異，應
    予分論併罰。
  (二)被告曾因竊盜案件，經臺灣高等法院以93年度上易字第681
    號判決判處有期徒刑10月確定；又因施用第一、二級毒品案
    件，經臺灣臺南地方法院於94年4月20日以94年度訴字第269
    號判決判處有期徒刑8月、4月，應執行有期徒刑11月，提起
    上訴後，經臺灣高等法院臺南分院以94 年度上訴字第503號
    判決駁回上訴而確定，並與前開竊盜部分，經臺灣高等法院
    臺南高分院以94年度聲字第460號裁定應執行有期徒刑1年8
    月確定，於95年8月20日執行完畢；再因施用第一級毒品案
    件，經本院以96年度訴字第173號判處有期徒刑7月，後經本
    院以96年度聲減字第416號裁定減為有期徒刑3月又15日，於
    96年9月25日執行完畢；此有臺灣高等法院被告前案紀錄表
    、臺灣基隆地方法院檢察署刑案資料查註紀錄表在卷可稽，
    其於有期徒刑執行完畢後5年以內，故意再犯本件有期徒刑
    以上之罪，為累犯，應依刑法第47條第1項規定，加重其刑
    。
  (三)爰審酌被告前因施用毒品經觀察、勒戒及科刑後，猶不知戒
    除毒品惡習，復再施用第一、二級毒品，並審酌其所犯施用
    毒品之犯罪係戕害自身健康之行為，於他人尚不致造成損害
    及其施用之次數、被告事後坦承犯行之態度等一切情狀，量
    處如主文所示之刑，並定其應執行之刑。
三、應適用之法條：
    刑事訴訟法第273條之1第1項、第284條之1、第299條第1項
    前段，毒品危害防制條例第10條第1項、第2項、第23條第2
    項，刑法第11條前段、第47條第1項、第51條第5款，判決如
    主文。
本案經檢察官乙○○到庭執行職務
中    華    民    國    98    年    4     月    30    日
                  刑事第三庭法    官  鄭景文
以上正本證明與原本無異。
如不服本判決應於收受本判決後10日內向本院提出上訴書狀，其
未敘述上訴理由者，並得於提起上訴後10日內向本院補提理由書
狀（均須按他造當事人之人數附繕本）「切勿逕送上級法院」。
中    華    民    國    98    年    4     月    30    日
                            書 記 官  李繼業
附錄本案論罪科刑法條：
毒品危害防制條例第10條：
    施用第一級毒品者，處6月以上5年以下有期徒刑。
    施用第二級毒品者，處3年以下有期徒刑。


司法院資訊處製作；財團法人民間司法改革基金會備份。
